臺灣臺北地方法院民事簡易判決
110年度北簡字第16921號
原      告  裕文極祥大樓管理委員會

法定代理人  黃彥傑  

訴訟代理人  沈國玠  
            簡焌宏  
被      告  林三聖  
上列當事人間請求給付管理費事件，經臺灣士林地方法院移轉管
轄而來（臺灣士林地方法院110年度士簡調字第149號），本院於
民國110年11月19日言詞辯論終結，判決如下：
    主      文
被告應給付原告新臺幣236,475元，及自民國110年11月9日起至
清償日止，按週年利率10％計算之利息。
訴訟費用新臺幣2,540元由被告負擔。
本判決得假執行。但被告如以新臺幣236,475元為原告預供擔保
，得免為假執行。
    事實及理由
一、原告起訴主張略以：被告為原告社區（下稱系爭社區）之住
    戶，依系爭社區住戶規約（下稱系爭規約）約定，被告每月
    應繳納之管理費為新臺幣（下同）5,255元，然被告自民國1
    06年4月起至109年12月止，皆未繳納管理費，迄今尚積欠原
    告236,475元（計算式：5,255×45＝236,475），經原告屢次
    催討，均未獲置理，爰依系爭規約第10條第5項、公寓大廈
    管理條例第21條規定，提起本件訴訟等語，並聲明：如主文
    第1項所示。
二、被告抗辯則以：被告自87年系爭社區大樓落成起，皆有繳納
    管理費，每個月管理費為5,255元，但是系爭社區大樓3樓有
    5戶是鄰接花園，都是出最貴的價錢去幫助3樓這5戶，管委
    會不清潔3樓，讓3樓變成垃圾場。3樓噴水池，管委會把他
    堵住，造成臭水溝。被告已繳納18年的管理費，並非繳不起
    ，只因被告跟管委會建議皆不被採納，造成生活品質不好。
    如果管委會有作好被告所說的項目，被告很願意自行繳管理
    費。至於被告對規約有意見之後會去起訴等語，資為抗辯。
三、本院之判斷：
㈠經查，原告主張被告自106年4月起至109年12月止，皆未繳納管
  理費，迄今尚積欠原告236,475元等情，業據原告提出公寓大
  廈管理組織報備證明、主任委員改選報備證明、欠費明細表、
  系爭規約等件為證（見士簡調卷第12至18、28至44頁；本院卷
  第71至93頁），且為被告當庭所不爭執，足堪認定。
㈡按區分所有權人或住戶積欠應繳納之公共基金或應分擔或其他
  應負擔之費用已逾2期或達相當金額，經定相當期間催告仍不
  給付者，管理負責人或管理委員會得訴請法院命其給付應繳之
  金額及遲延利息，公寓大廈管理條例第21條定有明文。又系爭
  規約第10條第1項約定：「為充裕共用部分在管理上必要之經
  費，區分所有權人應遵照區分所有權人會議議決之規定向管理
  委員會繳交下列款項。⒈公共基金。⒉管理費。」、同條第5項
  約定：「區分所有權人若在規定之日期前未繳納應繳金額時，
  管理委員會得訴請法院命其給付應繳之金額及另外收取遲延利
  息，以未繳金額之年息10％計算。」(見本院卷第81頁)，足認
  原告請求，並非無據。
㈢被告雖以前詞置辯。惟按所謂同時履行之抗辯，乃係基於雙務
  契約而發生，倘雙方之債務，非本於同一之雙務契約而發生，
  縱令雙方債務在事實上有密切之關係，或雙方之債務雖因同一
  之雙務契約而發生，然其一方之給付，與他方之給付，並非立
  於互為對待給付之關係者，均不能發生同時履行之抗辯（最高
  法院59年台上字第850號判決意旨參照）。查區分所有權人或
  住戶繳納公共基金或管理費之義務，係因法律之規定、住戶規
  約或區分所有權人會議之決議而生，足見區分所有權人或住戶
  繳納管理費之義務並非基於與管理委員會間之雙務契約而生，
  故被告所負給付系爭社區管理費之義務，與原告管理委員會就
  社區大樓所負之管理維護義務顯非基於同一雙務契約而生。再
  者，區分所有權人或住戶所繳交之管理費，其所有權屬於社區
  之全體區分所有權人所共有，並由管理委員會保管及統籌運用
  。因此，公共基金或管理費之給付與管理委員會執行區分所有
  權人會議決議事項及公寓大廈管理維護工作之間（參見公寓大
  廈管理條例第36條規定），並不存在對價關係。縱被告有所不
  滿，認原告尚未善盡管理維護之責，亦僅被告得否依公寓大廈
  管理條例等相關規定另為主張，要無引作拒絕繳納管理費與公
  共基金之依據，附此說明。
四、綜上所述，原告依系爭規約第10條第5項、公寓大廈管理條
    例第21條等之法律關係，請求被告給付236,475元，及自起
    訴狀繕本送達翌日即110年11月9日（見本院卷第63頁）起至
    清償日止，按週年利率10％計算之利息，為有理由，應予准
    許。
五、本件係屬民事訴訟法第427條簡易訴訟事件所為被告敗訴之
    判決，依同法第389條第1項第3 款之規定，應依職權宣告假
    執行。並依同法第392條第2項，依職權為被告預供擔保，得
    免為假執行之宣告。
六、本件事證已臻明確，兩造其餘攻擊防禦方法及所提證據，於
    判決結果不生影響，爰不一一論列，併此敘明。
七、訴訟費用負擔之依據：民事訴訟法第78條。本件訴訟費用額
    ，依後附計算書確定如主文所示。
中　　華　　民　　國　　110 　年　　11　　月　　26　　日
　　　　　　　　　臺北簡易庭  法　官　徐千惠
以上正本係照原本作成。　　　　　　　　　　
如不服本判決，應於判決送達後20日內向本庭（臺北市○○○路
0段000巷0號）提出上訴狀（須附繕本）。如委任律師提起上訴
者，應一併繳納上訴審裁判費。
中　　華　　民　　國　　110 　年　　11　　月　　26　　日
                              書記官  官逸嫻   
訴訟費用計算書
項　　　　目             金 　額（新臺幣）　　   備註
第一審裁判費　　　              2,540元
合　　　　計　　　              2,540元